【裁判字號】    89,易,5131
【裁判日期】    891226
【裁判案由】    傷害
【裁判全文】
臺灣高雄地方法院刑事判決                        八十九年度易字第五一三一號
    公  訴  人  臺灣高雄地方法院檢察署檢察官
    被      告  甲○○
右列被告因傷害案件，經檢察官提起公訴（八十九年度調偵字第二三一號），本院判
決如左︰
    主  文
甲○○傷害人之身體，處拘役伍拾日，如易科罰金，以佰元折算壹日。
    事  實
一、甲○○與乙○○係夫妻關係，雙方感情不睦，已分居多時。甲○○於民國八十九
    年二月二十六日晚上七時許，趁乙○○返回其位於高雄縣鳳山市○○路十七號住
    處探視女兒之際，逼迫乙○○簽立離婚協議書，乙○○見離婚條件對其不利而拒
    絕簽名，甲○○竟基於傷害之犯意，強行將乙○○自十七號房屋拉至相連互通之
    十九號屋內逼迫其簽名，因而致乙○○受有左手臂三處瘀腫傷各三×三公分、一
    ×二公分、二×三公分。
二、案經乙○○訴請臺灣高雄地方法院檢察署檢察官偵查起訴。
    理  由
一、訊據被告甲○○對於右揭時地要求告訴人乙○○簽立離婚協議書，遭告訴人拒絕
    ，因而強行將告訴人拉至相連互通之十九號屋內之事實，供認不諱，惟矢口否認
    有傷害犯行，辯稱：係夫妻間之爭吵，應不構成犯罪云云。惟查，告訴人因被告
    施加強制力之拉扯，導致左手臂受有三處瘀腫傷一情，業據告訴人指訴綦詳，並
    有告訴人提出之診斷證明書一紙在卷可稽，另證人即被告之母吳楊美年於偵查中
    亦證稱當天確實見到被告與告訴人爭吵拉扯一情，而將人之身體強行拖拉，可能
    因而致人受傷，乃一般人所能預見，被告為使告訴人簽立離婚協議書，而強行將
    告訴人自十七號房屋拉至隔壁十九號屋內，顯見其縱因此致告訴人受傷亦在所不
    惜，是告訴人之受傷亦不違背其本意，被告空言否認伊之行為不構成傷害，顯係
    不諳法律之辯詞，自不可採，其傷害犯行，洵堪認定。至告訴人右手掌之傷勢，
    係雙方爭執時，告訴人自行持美工刀企圖自殘所致，非被告所致傷，已據被告及
    告訴人於本院審理時陳明在卷可按，此部分之傷害自與本件被告所犯之前揭傷害
    犯行無關，公訴人併列為被告傷害行為所致，尚有誤會，附此敘明。
二、核被告所為，係犯刑法第二百七十七條第一項之傷害罪及第三百零四條之強制罪
    。被告一強制行為同時造成告訴人受傷，為一行為觸犯數罪名，應依刑法第五十
    五條規定，從一重之傷害罪處斷。公訴人就被告所犯強制罪部分雖未予起訴，惟
    此部分犯行與傷害部分既有想像競合犯之裁判上一罪關係，應為起訴效力所及，
    本院自得併予審究，附此敘明。爰審酌被告與告訴人雖已分居，然仍為夫妻，竟
    不知尊重對方以理性解決兩造婚姻問題，反動輒加諸強烈手段強逼告訴人簽立離
    婚協議書，嗣後猶認其行僅為家務事，不構成犯罪，顯見其法律觀念之缺乏，且
    迄今仍未與告訴人和解，致告訴人執意訴究其傷害犯行尚無悔意，惟念其前無受
    徒刑諭知之前科，素行尚佳，及告訴人受傷情形尚非嚴重等一切情狀，量處如主
    文所示之刑，並諭知易科罰金之折算標準。
據上論斷，應依刑事訴訟法第二百九十九條第一項前段，刑法第二百七十七條第一項
第五十五條、第四十一條，罰金罰鍰提高標準條例第一條前段、第二條，判決如主文
。
中      華      民      國    八十九    年     十二     月    二十六    日
                                    臺灣高雄地方法院刑事庭
                                        法  官  陳淑卿
右正本證明與原本無異。
如不服本判決，應於送達後十日內，向本院提出上訴狀。
                                        書記官  陳朝宗
中      華      民      國    八十九    年    十二    月    二十八  日
附錄本判決論罪之法條全文
刑法第二百七十七條條第一項
  傷害人之身體或健康者，處三年以下有期徒刑、拘役或一千元以罰金。


司法院資訊處製作；財團法人民間司法改革基金會備份。
